zh-TW: 嬰幼兒 > 尿布 > 尿布桶配件: 尿布桶袋; 尿布桶除臭劑; 尿布桶內襯; 尿布桶補充包
lt-LT: Kūdikiai ir maži vaikai > Vystymas > Sauskelnių kibirų priedai: Sauskelnių kibirų maišeliai; Sauskelnių kibirų dezodorantai; Sauskelnių kibirų įdėklai; Sauskelnių kibirų užpildas
pt-PT: Bebé e criança > Ornamentação > Acessórios de contentores de fraldas: Sacos para contentores de fraldas; Desodorizantes para contentores de fraldas; Forros para contentores de fraldas; Recargas para contentores de fraldas
nl: Baby en peuter > Luiermaterialen > Accessoires voor luieremmers: Zakken voor luieremmers; Ontgeurders voor luieremmers; Voeringen voor luieremmers; Navullingen voor luieremmers
ko: 영유아 > 기저귀용품 > 기저귀 쓰레기통 부대용품: 기저귀 쓰레기통 봉투; 기저귀 쓰레기통 탈취제; 기저귀 쓰레기통 라이너; 기저귀 쓰레기통 리필
bg-BG: Бебета и малки деца > Смяна на пелени > Аксесоари за кошове за пелени: Чували за кошове за пелени; Дезодоранти за кошове за пелени; Подложки за кошове за пелени; Пълнители за кошове за пелени
el: Βρεφικά & παιδικά είδη > Αλλαγή πάνας > Αξεσουάρ για κάδους απορριμμάτων πάνας: Σακούλες για κάδους απορριμμάτων πάνας; Αποσμητικά για κάδους πάνας; Επενδύσεις για κάδους πάνας; Ανταλλακτικές σακούλες για κάδους πάνας
en: Baby & Toddler > Diapering > Diaper Pail Accessories: Diaper Pail Bags; Diaper Pail Deodorizers; Diaper Pail Liners; Diaper Pail Refills
nb: Baby og barn > Bleieutstyr > Tilbehør til bleiebøtter: Bleiebøtteposer; Deodorisering for bleiebøtter; Bleiebøtteinnlegg; Påfyll for bleiebøtter
vi: Trẻ sơ sinh và trẻ tập đi > Tã/bỉm > Phụ kiện thùng đựng tã/bỉm: Túi trong thùng đựng tã/bỉm bẩn; Hộp khử mùi thùng đựng tã/bỉm bẩn; Tấm lót thùng đựng tã/bỉm bẩn; Lõi thùng đựng tã/bỉm bẩn
ro-RO: Bebeluși și copii mici > Articole scutece > Accesorii pentru coșuri pentru scutece: Pungi pentru coșuri pentru scutece; Deodorizante pentru coșuri pentru scutece; Pungi de gunoi pentru coșuri pentru scutece; Rezerve pentru coșuri pentru scutece
tr: Bebek ve Küçük Çocuk Ürünleri > Bebek Alt Alma Ürünleri > Bebek Bezi Çöp Kovası Aksesuarları: Bebek Bezi Kovası Çantaları; Bebek Bezi Kovası Koku Gidericiler; Bebek Bezi Kovası Torbaları; Bebek Bezi Kovası Yedekleri
de: Baby & Kleinkind > Wickelbedarf > Windeleimerzubehör: Windeleimerbeutel; Windeleimer-Desodorierer; Windeleimereinlagen; Windeleimer-Nachfüllpackungen
es: Bebés y niños pequeños > Pañales y cuidado del bebé > Accesorios para contenedores de pañales: Bolsas para cubos de pañales; Desodorantes para cubos de pañales; Forros para cubos de pañales; Recargas de cubos de pañales
th: ทารกและเด็กเล็ก > การเปลี่ยนผ้าอ้อม > อุปกรณ์ถังใส่ผ้าอ้อมที่ใช้แล้ว: ถุงใส่ผ้าอ้อม; เครื่องกำจัดกลิ่นในถังใส่ผ้าอ้อม; แผ่นรองซับในถังใส่ผ้าอ้อม; อุปกรณ์เติมถังใส่ผ้าอ้อม
da: Baby og småbørn > Bleskift > Blespand – tilbehør: Poser til blespand; Lugtfjernere til blespand; Betræk til blespand; Genfyldning af blespand
ja: ベビー用品 > おむつ用品 > おむつ用ゴミ箱関連用品: おむつ用ごみ袋; おむつ用ごみ箱消臭剤; おむつ用ごみ箱ライナー; おむつ用ごみ箱リフィル
ru: Товары для детей > Пеленание > Аксессуары для накопителей для подгузников: Мешки для накопителей для подгузников; Дезодорирующие средства для накопителей для подгузников; Мешки-вкладыши для накопителей для подгузников; Сменные кассеты для накопителей для подгузников
cs: Děti a kojenci > Přebalování > Příslušenství ke koši na pleny: Pytle do košů na pleny; Deodorizéry do košů na pleny; Vložky do košů na pleny; Náhradní igelitové náplně do košů na pleny
pt-BR: Infantil > Troca de fraldas > Acessórios para lixeiras de fraldas: Sacos para lixeiras de fraldas; Desodorizantes para lixeiras de fraldas; Forros para lixeiras de fraldas; Recargas de lixeiras de fraldas
it: Bebè e bimbi > Cambio pannolini > Accessori per secchi per pannolini: Borse per pannolini; Deodoranti per pannolini; Fodere per borse per pannolini; Ricariche per borse per pannolini
pl: Dzieci i niemowlęta > Przewijanie > Akcesoria do kubłów na pieluchy: Torby do kubłów na pieluchy; Środki neutralizujące zapach do kubłów na pieluchy; Worki do kubłów na pieluchy; Wkłady do kubłów na pieluchy
fi: Vauvat ja leikki-ikäiset > Vaippatarvikkeet > Vaipparoskistarvikkeet: Vaipparoskiksen pussit; Vaipparoskiksen hajunpoistoaineet; Vaipparoskiksen suojaimet; Vaipparoskiksen täyttöpakkaukset
hr-HR: Bebe i mala djeca > Pelenaštvo > Pribor za kante za pelene: Vrećice za kante za pelene; Dezodoransi za kante za pelene; Vreće za kante za pelene; Zamjenske kasete s vrećama za kante za pelene
sv: Baby och småbarn > Blöjbyte > Tillbehör till blöjhinkar: Blöjhinkpåsar; Luktborttagningsmedel för blöjhink; Blöjhinkskydd; Blöjhinkrefill
fr: Bébés et tout-petits > Change de bébé > Accessoires pour seaux à couches: Sacs de seaux à couches; Désodorisants pour seaux à couches; Housses de seaux à couches; Recharges de seaux à couches
hu: Baba- és csecsemő > Pelenkázás > Pelenkavödör-kiegészítők: Pelenkavödör-táskák; Pelenkavödör-szagtalanítók; Pelenkavödör-betétek; Pelenkavödör-utántöltők
sl-SI: Dojenčki in malčki > Previjanje > Dodatki za koše za plenice: Vrečke za koše za plenice; Osvežilci za koše za plenice; Vrečke za koše za plenice; Nadomestna polnila za koše za plenice
zh-CN: 婴幼儿用品 > 尿布相关用品 > 尿布桶配件: 尿布桶袋; 尿布桶除臭剂; 尿布桶衬垫; 尿布桶补充装
sk-SK: Bábätká > Prebaľovanie > Príslušenstvo ku košom na plienky: Vrecia do koša na plienky; Dezodoranty do koša na plienky; Vložky do koša na plienky; Náplne do koša na plienky